臺灣新竹地方法院交通裁定　　　　　　　94年度交聲字第26號
移送機關即　　交通部公路總局新竹區監理所新竹市監理站
原處分機關
異　議　人　甲○○　男　29歲.
即受處分人
上列異議人因違反道路交通管理處罰條例案件，對於交通部公路
總局新竹區監理所新竹市監理站93年8月23日竹監新五字第裁51-
F00000000 號違反道路交通管理事件裁決書，聲明異議，本院裁
定如下：
    主  文
異議駁回。
    理  由
一、按受處分人，不服第8 條主管機關所為之處罰，得於收到裁
    決書之翌日起20日內，向管轄地方法院聲明異議。道路交通
    管理處罰條例第87條第1 項定有明文。交通法庭認聲明異議
    不合法律上之程式或其異議權已經喪失者，應以裁定駁回之
    ，但其不合法律上之程式可補正者，應先定期命為補正，逾
    期不補正者，即予駁回。道路交通案件處理辦法第18條亦明
    文規定在案。
二、本件聲明異議意旨略以：異議人即受處分人因於93年11月份
    遇警臨檢，警員告知駕照業遭吊銷，經異議人至新竹市監理
    站詢問始知係因未繳納於93年4 月22日違規停車之交通違規
    事件經裁決之罰鍰所致，然異議人因工作關係都住在基隆市
    ，並未居住於新竹市○○路90巷14號戶籍地，戶籍地雖有異
    議人之父母居住，但渠等不識字，未幫異議人收受裁決，故
    異議人並非故意不繳納罰鍰，係因未收到裁決書遂未繳納罰
    鍰，爰依法聲明異議，並請准將原裁決處分撤銷等語。
三、經查：
  (一)異議人並不否認其名下所有6080-HB號自小客車確有於93年4
    月22日在苗栗縣頭份鎮○○路農會前違規停車，而經警當場
    舉發，並親自簽收苗栗縣警察局苗縣警交字第F00000000 號
    舉發違反道路交通管理事件通知單，且並未於93年5月7日應
    到案日期前自動繳納罰鍰之事實，雖辯稱伊有將錢轉交其妻
    代繳，係其妻忘記繳納，且伊因平日住在基隆，並未居住於
    新竹市○○路90巷14號戶籍地，戶籍地雖有伊父母居住，但
    渠等不識字，未幫伊收受裁決，伊未收到裁決，並提出在職
    證明書、證明書各1份為憑。
  (二)按本件異議人既已親自簽收舉發違反道路交通管理事件通知
    單，其當已知悉自己有依期限繳納罰鍰之義務，雖辯稱係其
    妻忘記繳納云云，然其既委託他人繳納，而可認為該他人係
    其手足之延伸，則其妻受託後未繳納之過失亦應認係屬可歸
    責異議人之過失。
  (三)是異議人確有違規停車之行為，其未於期限前繳納罰鍰係自
    己之過失為不爭之事實，又未於到案期限前到案聽候裁決，
    則原處分機關於93年8月23日以竹監新五字第裁51-F0000000
    0 號違反道路交通管理事件裁決書，依道路交通管理處罰條
    例第56條第1項第1款、違反道路交通管理事件統一裁罰基準
    及處理細則之規定，逕行裁處異議人罰鍰1200元，並依道路
    交通管理處罰條例第65條第1項第3款、違反道路交通管理事
    件統一裁罰基準及處理處則第44、61條之規定，處以自93年
    9月23日起易處吊扣駕照2個月，並限於93年10月7 日前繳送
    ，93年10月7日前未繳送駕照時，自93年10月8日起易處吊銷
    駕照，並逕行註銷駕照之處分，核無違誤，先此敘明。
  (四)第按，送達，除法規另有規定外，由行政機關依職權為之。
    送達由行政機關自行或交由郵政機關送達。送達，於應受送
    達人之住居所、事務所或營業所為之。但在行政機關辦公處
    所或他處會晤應受送達人時，得於會晤處所為之。於應送達
    處所不獲會晤應受送達人時，得將文書付與有辨別事理能力
    之同居人、受僱人或應送達處所之接收郵件人員。應受送達
    人或其同居人、受僱人、接收郵件人員無正當理由拒絕收領
    文書時，得將文書留置於應送達處所，以為送達。送達，不
    能依前二條規定為之者，得將文書寄存送達地之地方自治或
    警察機關，並作送達通知書兩份，一份黏貼於應受送達人住
    居所、事務所、營業所或其就業處所門首，另一份交由鄰居
    轉交或置於該送達處所信箱或其他適當位置，以為送達。前
    項情形，由郵政機關為送達者，得將文書寄存於送達地之郵
    政機關。行政程序法第67條、第68條第1項、第72條第1項、
    第73條第1、3項、第74條第1、2項分別定有明文。查原處分
    機關上開93 年8月23日竹監新五字第裁51-F00000000號違反
    道路交通管理事件裁決書業已於93年8 月30日依法寄存於異
    議人戶籍地所轄之內湖郵局，有交通部公路總局新竹區監理
    所新竹市監理站送達證1 份在卷可稽（見原處分機關移送資
    料附件(四)所示），是本件裁決書已於93 年8月30日合法寄存
    送達，異議人係93年12月31日始具狀聲明異議，有聲明異議
    狀上原處分機關收文戳章為憑（見原處分機關移送資料附件
    (一)所示），本件顯已逾越異議期間，其聲明異議即屬不合法
    律上之程式，且無法補正，是本件聲明異議既不合法，依法
    應予駁回。
據上論斷，應依道路交通案件處理辦法第18條，裁定如主文。
中　　華　　民　　國　　94　　年　　7 　　月　　14　　日
                  交通法庭法  官 黃美盈
如不服本裁定，應於裁定送達後5日內向本院提出抗告狀。
以上正本證明與原本無異。
中　　華　　民　　國　　94　　年　　7 　　月　　14　　日
                          書記官 吳尚文
